臺灣臺中地方法院刑事判決　　　　　　　　　　　　九十三年度訴字第二五五號
　　公　訴　人　臺灣臺中地方法院檢察署檢察官
　　被　　　告　乙○○
右列被告因毒品危害防制條例案件，經檢察官提起公訴（九十三年度毒偵緝字第一四
五號）及函
實為有罪之陳述，本院合議庭裁定由受命法官獨任進行簡式審判程序，茲判決如左：
    主  文
乙○○連續施用第一級毒品，累犯，處有期徒刑壹年肆月。又連續施用第二級毒品，
累犯，處有期徒刑壹年，扣案之第二級毒品安非他命壹大包及參小包（毛重共計貳拾
玖點肆公克）均沒收銷燬之；另扣案之安非他命吸食器壹組沒收。應執行有期徒刑貳
年貳月，扣案之第二級毒品安非他命壹大包及參小包（毛重共計貳拾玖點肆公克）均
沒收銷燬之；另扣案之安非他命吸食器壹組沒收。
    事  實
一、乙○○於民國八十三年間，曾因犯肅清煙毒條例案件，經臺灣彰化地方法院於八
    十三年九月十二日判處有期徒刑三年二月確定，於八十三年十二月二十四日刑期
    起算，於八十五年八月二十一日縮短刑期假釋出獄（含羈押折抵一日及累進縮刑
    三十二日）並交付保護管束，於八十七年七月二十一日假釋期滿，未經撤銷假釋
    ，以已執行論。其於八十八年間又因施用毒品案件，經本院裁定送觀察、勒戒後
    ，認無繼續施用毒品之傾向，於八十八年七月十九日執行完畢釋放，並經臺灣臺
    中地方法院檢察署檢察官於八十八年七月十九日，以八十八年度偵字第一四五六
    三號及八十八年度偵緝字第七七二號為不起訴處分確定。詎仍不知悔改，於前開
    送觀察、勒戒後五年內，復基於施用第一級毒品海洛因之概括犯意，自九十一年
    八月間某日起，至九十三年七月二十七日止，以平均一個月施用一次之量，在其
    位於台中縣后里鄉○○路慈德巷四十之三號之住處，以將海洛因摻在香煙中點燃
    後吸取其煙之方式，連續施用第一級毒品海洛因多次；其另基於施用第二級毒品
    安非他命之概括犯意，自九十一年七月中旬某日起，至九十三年十月八日止，以
    平均一個月施用一次之量，在其上開后里鄉之住處，以將安非他命置於玻璃球中
    燒烤吸取其煙之方式，連續施用第二級毒品安非他命多次。乙○○先於九十一年
七月二十四日下午三時許，為警在其上開住處查獲，經警採集其尿液送驗，呈嗎
    啡及甲基安非他命陽性反應，經依本院以九十一年度毒聲字第三三三四號裁定送
    觀察、勒戒後，認有繼續施用毒品之傾向（因毒品危害防制條例修正而釋放）；
    嗣又於九十三年十月八日下午四時二十分許，經警持搜索票在台中縣后里鄉○○
    村○○路三十一巷八弄六號搜索時，當場查獲其持有第二級毒品安非他命一大包
    及三小包（毛重共計二十九．四公克）及其所有供施用安非他命所用之安非他命
    吸食器一組。
二、案經臺中縣警察局大甲分局報請臺灣臺中地方法院檢察署檢察官偵查起訴及函送
    併辦。
    理  由
一、前揭事實，業據被告乙○○於本院準備程序及簡式審判程序中供承明確，且被告
    第一次為警查獲後所採集之尿液，經分別送請台中縣衛生局及中山醫學大學附設
    醫院藥物濫用檢測中心檢驗結果，確均呈甲基安非他命及嗎啡陽性反應，有該衛
    生局九十一年八月一日第０一三八五九號檢驗尿水報告書及該檢測中心九十三年
    八月三十日出具之檢驗報告各一份在卷足憑；又被告第二次為警查獲後所採集之
    尿液，經送請中山醫學大學附設醫院藥物濫用檢測中心檢驗結果，呈甲基安非他
    命陽性反應，此有該檢測中心九十三年十月二十九日出具之檢驗報告一份在卷可
    稽。此外，尚有被告所持有之第二級毒品安非他命一大包及三小包（毛重共計二
    十九．四公克）及其所有供施用安非他命所用之安非他命吸食器一組扣案足資佐
    證。足認被告之自白與事實相符，可堪採信。綜上所述，本件事證明確，被告上
    開犯行洵堪認定。
二、按海洛因、安非他命分別係毒品危害防制條例所定之第一級毒品、第二級毒品，
    不得非法施用。核被告乙○○所為，分別係犯毒品危害防制條例第十條第一項之
    施用第一級毒品罪及同條第二項之施用第二級毒品罪。查，被告為供施用第一級
    毒品海洛因及第二級毒品安非他命而分別持有各該級毒品之低度行為，應分別為
    施用第一級毒品海洛因及施用第二級毒品安非他命之高度行為所吸收，均不另論
    罪。次查，被告先後多次施用第一級毒品海洛因及先後多次施用第二級毒品安非
    他命犯行，均係時間緊接，觸犯構成要件相同之罪，顯各係基於概括犯意反覆為
    之，均為連續犯，均應依刑法第五十六條之規定，以一罪論，並分別依法加重其
    刑。檢察官雖僅起訴被告於自九十一年七月二十四日下午四時三十五分許回溯九
    十六小時內，在不詳地點，分別連續施用海洛因及安非他命多次，其餘部分未起
    訴，惟因未起訴部分（包括施用海洛因及安非他命二犯行）與起訴且均經本院判
    決有罪部分，有連續犯之裁判上一罪關係，依刑事訴訟法第二百六十七條規定，
    為起訴效力所及，本院自得併予審究，併此敘明。又被告所犯上開二罪間，犯意
    各別，行為互殊，應予分論併罰。末查，被告於八十三年間曾因犯肅清煙毒條例
    案件，經臺灣彰化地方法院於八十三年九月十二日判處有期徒刑三年二月確定，
    於八十三年十二月二十四日刑期起算，而於八十五年八月二十一日縮短刑期假釋
    出獄（含羈押折抵一日及累進縮刑三十二日）並交付保護管束，於八十七年七月
    二十一日假釋期滿，未經撤銷假釋，以已執行論，有臺灣臺中地方法院檢察署刑
    案資料查註紀錄表以及臺灣高等法院被告全國前案紀錄表各一份存卷可憑，其於
    五年內再犯本件有期徒刑以上之罪，為累犯，應依刑法第四十七條規定，均遞加
    重其刑。爰審酌被告前曾因施用毒品案件，經本院先後裁定送觀察、勒戒後，仍
    不知戒除施用毒品之惡習，而無視於毒品對於自身健康之戕害及國家對於杜絕毒
    品犯罪之禁令，其施用毒品期間將近二年，惟其施用毒品係屬自戕行為，犯罪手
    段尚屬平和，亦未因此而危害他人，所生損害尚非鉅大，且其於本院審理期間坦
    承犯行，態度尚稱良好，況且施用毒品者均有相當程度之成癮性及心理依賴，其
    犯罪心態與一般刑事犯罪之本質並不相同，應側重適當之醫學治療及心理矯治為
    宜等一切情狀，分別量處如主文所示之刑，並定其應執行之刑。
三、扣案之第二級毒品安非他命一大包及三小包（毛重共計二九．四公克），係屬第
    二級毒品，應依毒品危害防制條例第十八條第一項前段之規定沒收銷燬之；另扣
    案之安非他命吸食器一組，係被告所有，供其施用安非他命所用之物，業據被告
    供承在卷，應依刑法第三十八條第一項第二款之規定，予以宣告沒收。
四、據上論斷，應依刑事訴訟法第二百七十三條之一第一項、第二百九十九條第一項
    前段，毒品危害防制條例第十條第一項、第二項、第十八條第一項前段，刑法第
    十一條、第五十六條、第四十七條、第五十一條第五款、第三十八條第一項第二
    款，判決如主文。
本案經檢察官甲○○到庭執行職務。
中    華    民    國      九十三      年     十二      月   三十一  日
                                臺灣臺中地方法院刑事第九庭
                                      法  官  曾  佩  琦
右正本證明與原本無異。
如不服本判決，應於判決送達後十日內向本院提出上訴狀，上訴於臺灣高等法院臺中
分院( 須附繕本 )。
                                      書記官
中    華    民    國      九十四      年       一      月     三    日
附錄本案科刑法條：
【修正後之毒品危害防制條例第十條】
  施用第一級毒品者，處六月以上五年以下有期徒刑。
  施用第二級毒品者，處三年以下有期徒刑。
